臺灣桃園地方法院刑事判決　　　　　　　　　　　　　八十九年度重訴字第二九號
　　公　訴　人　臺灣桃園地方法院檢察署檢察官
　　被　　　告　戊○○
　　選任辯護人　乙○○律師
右列被告因違反毒品危害防制條例案件，經檢察官提起公訴（八十九年度偵字第一０
六八九號），本院判決如左︰
    主  文
戊○○意圖販賣而持有第一級毒品，處有期徒刑拾年，扣案之第一級毒品海洛因伍
包（合計淨重壹捌肆點柒捌公克，包裝重貳點玖貳公克，純度百分之柒陸點玖，純
質淨重壹肆壹點壹伍公克）、海洛因磚壹塊（淨重壹壹零點陸公克，包裝重肆點柒
零公克，純度百分之捌捌點壹玖，純質淨重玖柒點公克），均沒收銷燬之，扣案
之電子秤壹台沒收。又意圖販賣而持有第二級毒品，處有期徒刑陸年，扣案之第二級
毒品安非他命玖包（驗餘淨重壹玖點克），均沒收銷燬之，扣案之電子秤壹台
沒收。應執行有期徒刑拾捌年，扣案之第一級毒品海洛因伍包（合計淨重壹捌肆點柒
捌公克，包裝重貳點玖貳公克，純度百分之柒陸點玖，純質淨重壹肆壹點壹伍公克
）、海洛因磚壹塊（淨重壹壹零點陸公克，包裝重肆點柒零公克，純度百分之捌捌
點壹玖，純質淨重玖柒點公克），第二級毒品安非他命玖包（驗餘淨重壹玖點
克），均沒收銷燬之，扣案之電子秤壹台沒收。
    事  實
一、戊○○明知海洛因及安非他命分別屬毒品危害防制條例第二條第一項第一款及第
    二款所規定之第一級毒品及第二級毒品，不得意圖販賣而持有，於民國八十九年
    七月二十二日查獲前之八十九年七月間某日，在桃園縣中山高速公路楊梅交流道
    附近，自姓名年籍不詳綽號「阿德仔」之男子處，收受海洛因五包（合計淨重一
    八四．七八公克，包裝重二．九二公克，純度七六．三九％，純質淨重一四一．
    一五公克）、海洛因磚一塊（淨重一一０．三六公克，包裝重四．七０公克，純
    度八八．一九％，純質淨重九七．三三公克），竟意圖販賣營利而持有之，並以
    其所有之電子秤一台供以將海洛因分裝、秤重之用，並準備分裝袋一百六十五個
    （不能證明為戊○○所有），備供為分裝海洛因以供販賣之用。另於八十九年七
    月二十二日查獲前之同年七月間某日，在台灣地區某不詳處所，自姓名年籍不詳
    綽號「阿泰」之男子處，以新台幣（下同）六十五萬元買受安非他命一批，原擬
    自行施用，嗣另行基於意圖販賣而持有第二級毒品安非他命之犯意，將所購其中
    九包安非他命（淨重三一九．三九克），備供為販賣之用而持有之，並以前揭其
    所有之電子秤一台供以將安非他命分裝、秤重之用，及以前揭分裝袋一百六十五
    個，備供為分裝安非他命販賣之用。戊○○並將其意圖供販賣而持有之前開海洛
    因及安非他命，連同前開電子秤一台、分裝袋一百六十五個，放置在一只黑色塑
    膠袋內藏放在其所有車牌號碼ＡＫ－三四九九號自小客車後行李廂內，伺機販賣
    。嗣於同年七月二十二日下午四時二十分許，為警在戊○○所有之車牌號碼ＡＫ
    －三四九九號自小客車之後行李廂內查獲其意圖販賣而持有之毒品海洛因五包（
    合計淨重一八四．七八公克，包裝重二．九二公克，純度七六．三九％，純質淨
    重一四一．一五公克）、海洛因磚一塊（淨重一一０．三六公克，包裝重四．七
    ０公克，純度八八．一九％，純質淨重九七．三三公克）、及意圖販賣而持有之
    安非他命九包（淨重三一九．三九克，驗餘淨重三一九．三三克）及前揭電子秤
    一台、分裝袋一百六十五個。
二、案經桃園縣警察局楊梅分局移送臺灣桃園地方法院檢察署檢察官偵查起訴。
    理  由
一、訊據被告戊○○坦承有於右揭時、地，為警在其所有ＡＫ－三四九九號自小客車
    內查獲扣案毒品海洛因、安非他命及電子秤、分裝袋之事實，惟矢口否認右揭犯
    行，辯稱：伊在第一次作警訊筆錄時被刑求，警訊筆錄係伊在被刑求後所製作，
    與實情不合，且警訊或未錄音，或未連續錄音，是剪接捏造合成者，伊並未自綽
    號「阿德仔」之男子處取得海洛因，也沒有向綽號「阿泰」之男子購買安非他命
    ，伊在為警查獲前一天，將前開車輛借給丁○○使用，故車內放置查獲之毒品，
    伊並不知情云云。經查：
（一）按違反法定程序取得之證據，應否予以排除，必須考量容許其作為認定事實之
      依據，是否有害於公平正義。倘依憲法所揭示之基本精神，就個案違反法定程
      序情節、犯罪所生危害等事項綜合考量結果，認以容許其作為認定事實之依據
      ，始符合審判之公平正義，而不予排除，自不能指為違法。又依刑事訴訟法第
      二百二十九條至第二百三十一條之規定，司法警察（官）固有調查犯罪嫌疑人
      犯罪情形及蒐集證據之職權，而得詢問犯罪嫌疑人，惟依同法第一百條之二準
      用同法第一百條之一第一項之規定，司法警察（官）詢問犯罪嫌疑人，除有急
      迫情況且經記明筆錄者外，應全程連續錄音；必要時，並應全程連續錄影。考
      其立法目的，在於建立詢問筆錄之公信力，並擔保詢問程序之合法正當；亦即
      在於擔保犯罪嫌疑人對於詢問之陳述係出於自由意思及筆錄所載內容與其陳述
      相符。故司法警察（官）詢問犯罪嫌疑人如違背上開規定，其所取得之供述筆
      錄，究竟有無證據能力，原應審酌司法警察（官）違背該法定程序之主觀意圖
      、客觀情節、侵害犯罪嫌疑人權益之輕重、對犯罪嫌疑人在訴訟上防禦不利益
      之程度，以及該犯罪所生之危害，暨禁止使用該證據對於抑制違法蒐證之效果
      ，及司法警察（官）如依法定程序有無發現該證據之必然性等情形，本於人權
      保障與社會安全之均衡維護精神，依比例原則，具體認定之。但如犯罪嫌疑人
      之陳述係屬自白，同法第一百五十六條第一項已特別規定「被告之自白，非出
      於強暴、脅迫、利誘、詐欺、違法羈押或其他不正之方法，且與事實相符者，
      得為證據。」，則被告在警詢之自白如係出於自由意思而非不正之方法，且其
      自白之陳述與事實相符，縱令司法警察（官）對其詢問時未經全程連續錄音或
      錄影，致詢問程序不無瑕疵，仍難謂其於警詢自白之筆錄無證據能力（最高法
      院八十八年台上字第二三三、五七六二號判決參照）。查被告經警移送台灣桃
      園地方法院檢察署由檢察官訊問時，非但未有隻字片語提及遭警刑求或脅迫情
      事，而被告於警局訊問時之錄音帶，經本院當庭播放勘驗結果，錄音之訊問過
      程中亦無警員有對被告強暴、脅迫或其他不法取供情事。雖於開始錄音時，警
      員即詢問被告是那裏不舒服，是否毒癮發作及錄音過程中，有數度切換錄音鍵
      之情事。而第二次警訊筆錄，則未錄音。惟查第一次警訊筆錄，係因被告要求
      儘速訊問，移送地檢署，警員始開始制作筆錄，被告毒癮發作，警員已有注意
      作處置，錄音帶中之切換，可能是有長官或檢察官進入，先暫停錄音，第二次
      警訊筆錄可能是疏忽未錄音等情，業據證人即承辦警員甲○○於本院審理中證
      述在卷。第一次警訊筆錄之錄音，既對於被告開始受訊問時有毒癮發作而不舒
      服，而警員就此詢問被告之情形一併錄下，警員並已就被告毒癮發作情形作處
      置，而其詢問過程或因被告毒癮發作作處置或因警局長官、檢察官到場暫停訊
      問程序而有暫停錄音情事，既係因詢問過程中，因事實上有暫停訊問之情形而
      於該暫停訊問之期間切換暫停錄音，尚不能憑此據以指警員有何對被告不法取
      供情事。其於該次警訊中，除筆錄內所載與錄音內容不符部分，依刑事訴訟法
      第一百零一條之一第二項規定，不得作為證據外，就筆錄記載與錄音相符部分
      之自白，有其他必要之證據足以佐證與事實相符者，自仍得採為證據。雖被告
      於入看守所時，經檢視結果有背部擦傷、前臂及前胸擦傷、大腿瘀青等傷痕，
      有台灣桃園看守所八十九年十一月二日桃所澄衛字第００七００號函及函附照
      片四幀、台灣桃園看守所被告健康檢查表、台灣桃園看守所新收（借提還押）
      收容人內外傷紀錄表各乙紙在卷可稽。惟查該內外傷紀錄表亦明確載明前開傷
      勢係由被告自述傷害經過而記載，再徵之被告於為警查獲後，確曾一度有毒癮
      發作之情況，亦據證人甲○○於本院調查時證述屬實。證人即承辦警員甲○○
      於本院調查時證稱：「兩次筆錄均是由我製作，本件係由檢察官指揮偵辦，從
      搜索到製作筆錄均在場，且證物均齊備不需對被告逼口供。」等語（詳本院九
      十年三月十四日訊問筆錄）、「製作筆錄時並未看到這些傷」、「（逮捕被告
      過程是否有受傷？）我不清楚，應該沒有受傷，逮捕及搜索過程是由檢察官親
      自指揮偵辦，不知被告入看守所有受傷」等語（詳本院九十年十二月十二日審
      判筆錄）；證人即查獲警員己○○於本院調查時稱：「被告製作筆錄時，我在
      旁邊清點證物，沒有看到這些傷」等語（詳本院九十年三月十四日訊問筆錄）
      ，再參酌被告於經警移送檢察官覆訊時，並未曾指警訊有被刑求情事，前揭警
      訊錄音中，亦無被告有何被不法取供之情形及被告經警查獲後曾有毒癮發作情
      況，亦不無肇致其前開傷勢之可能。均不足以證明被告前揭傷勢，係遭警刑求
      所致。被告所稱遭刑求云云，實難憑信。
（二）被告於前開時、地，為警在其所有車牌號碼ＡＫ－三四九九號自小客車後行李
      廂內查獲海洛因五包、海洛因磚一塊、安非他命九包及電子秤一台、分裝袋一
      百六十五個等物，而海洛因、海洛因磚、安非他命、電子秤、分裝袋是放在一
      起等情，業據被告於偵查及本院審理中所供明，並經證人即警員甲○○、己○○、陳文智於本院證述屬實。證人甲○○、己○○且指明上開毒品、電子秤、
      分裝袋共同放置該車後行李廂內之一只黑色塑膠袋內藏放等情。又被告於警訊
      時自承扣案毒品海洛因係綽號「阿德仔」之男子在楊梅交流道所交付予伊及伊
      以六十五萬元代價向綽號「阿泰」之男子購入安非他命等語（詳台灣桃園地方
      法院檢察署八十九年度偵字第一０六八九號偵查卷第四頁背面），其此部分警
      訊筆錄之記載，亦與警訊錄音內容相符。並有扣案之安非他命九包、海洛因五
      包、海洛因磚一塊、電子秤一台、分裝袋一百六十五個與起獲毒品之ＡＫ－三
      四九九號自小客車與查獲之海洛因、安非他命、電子秤、分裝袋之照片二張可
      稽。被告於第二次警訊筆錄中供稱：後來庚○○又有拿一只磅秤還給我等語，
      其於偵查中則供稱：庚○○拿磅秤給我等語。被告於第二次警訊筆錄雖未經錄
      音，惟被告於本院審理中稱：我是有說庚○○有拿磅秤給我（指偵查中），我
      是為了配合當初在警局的供詞，並無此磅秤等語，足認被告於上開警訊及偵查
      中，確有為此陳述。雖證人庚○○於本院訊問時，否認有拿電子秤予被告，而
      不能證明電子秤係庚○○所交付予被告者。惟本件確有查扣得上開電子秤一台
      ，並與前開海洛因、安非他命、分裝袋一百六十五個一起置放在塑膠袋內而藏
      放於被告小客車ＡＫ－三四九九號之後行李廂中可佐，足認被告警訊所稱一只
      磅秤還給我等語，意指該電子秤屬其所有，核與事實相符，而可採信。又關於
      被告取得上開海洛因、安非他命之時間，依上開說明，被告於警訊之自白中所
      述及其海洛因係向「阿德仔」取得，安非他命則係向「阿泰」所取得，可認係
      不同時、地向不同人取得者。雖第一次警訊筆錄記載係八十九年六月初取得海
      洛因云云，然依警訊錄音之內容，被告並未供述安非他命或海洛因之取得時間
      ，警訊筆錄中所記載之「八十九年六月初取得海洛因」部分，即與錄音不符，
      而不可採。惟被告既已供明係分別向阿德仔、阿泰取得海洛因、安非他命，而
      於八十九年七月二十二日十四時二十分許為警查獲起出上開毒品，足認被告於
      查獲前之同年七月間之不同時點，先後取得海洛因與安非他命而分別持有之甚
      明。另扣案之海洛因粉末、海洛因磚及安非他命顆粒，經分別送請鑑定結果，
      確係分別含海洛因及安非他命成份，有法務部調查局編號000000000
      號鑑驗通知書（檢出前開海洛因成分，共五包，合計淨重一八四．七八公克，
      包裝重二．九二公克，純度七六．三九％，純質淨重一四一．一五公克）、法
      務部調查局編號000000000號鑑定通知書（檢出前開海洛因磚之海洛
      因成分，淨重一一０．三六公克，包裝重四．七０公克，純度八八．一九％，
      純質淨重九七．三三公克）、憲兵司令部刑事鑑識中心九十年十一月十三日（
      九０）綱得字第一五一一一號鑑驗通知書（檢出前開安非他命之成分，淨重三
      一九．三九克，取樣０．０六克，已鑑析用罄，驗餘淨重三一九．三三克）各
      乙紙在卷可憑。
（三）被告於偵查中稱：是丁○○前一天借我車，他放扣案物於我車云云。惟其於本
      院九十年四月十八日訊問時則改稱：不知道於八十九年七月二十二日在ＡＫ－
      三四九九號查獲之毒品和現金是誰的，是否丁○○的我也不清楚云云，所述毒
      品是否丁○○所放之物，先後不一，已難採信。而證人丁○○於偵查時證述：
      「（八十九年七月二十三日是否借用過戊○○之車？）無。（是否與曾在一起
      ？）無，但偶爾會見面。（ＡＫ－三四九九號在八十九年七月二十一、二十二
      、二十三日你是使用過此車？）無。（據曾陳述，車是你使用過，故車上毒品
      為你的何意見？）不是我的，因我未曾用過該車。」等語（詳台灣桃園地方法
      院檢察署八十九年偵字第一０六八九號偵查卷八十九年八月八日訊問筆錄）、
      於本院調查時復結證稱：「（是否曾向戊○○借用ＡＫ－三四九九號自小客車
      使用？）我認識戊○○十幾年從未向他借過車，我自己有車。（對被告稱警方
      在其ＡＫ－三四九九號自小客車內查獲之毒品是你所放有何意見？）被告所言
      不實在，八十九年七月十九或二十日由香港搭機回台時，先回台南住了一天半
      才回北部，就住在平鎮市○○路，後來在七月二十二日後才與戊○○聯絡，並
      未向戊○○借車。」等語（詳本院九十年四月十三日訊問筆錄），證人吳聲鴻
      於偵查中證稱：「（八十九年七月二十二日至七月二十五日丁○○在被抓之前
      是否住你家？）是，陳八十九年六月二十五日即住我家了，中間有出國二次，
      有一次某星期四回來（約七月二十日）在晚上十二點多回來，而星期五晚上十
      點左右，陳問我是否要出門，我說沒有，陳即借我的吉普車出去，星期六早上
      回來睡覺，星期日也睡覺，但有出去過，陳一直住到星期日早上即不在了。（
      你的意思是八十九年七月二十、二十一、二十二日住你家？）是，但中間有出
      去過，晚上有時回來又出去，出去做何事我不知道。」等語（詳上開偵查卷八
      十九年八月二十八日訊問筆錄），亦不足以證明丁○○有向被告借用該ＡＫ－
      三四九九號小客車及有放置前揭毒品等物於車內情事。被告所辯扣案毒品係丁○○於伊為警查獲前一天借用該ＡＫ－三四九九號自小客車後所放置，為丁○○所有云云，顯屬飾卸之詞，不足採信。
（四）末查被告戊○○所持有之海洛因有五包，合計淨重一八四．七八公克（包裝重
      二．九二公克），純度七六．三九％，純質淨重一四一．一五公克、海洛因磚
      一塊，淨重一一０．三六公克（包裝重四．七０公克），純度八八．一九％，
      純質淨重九七．三三公克），數量甚多，其中已分裝之五包合計含包裝重達一
      八七．七公克，平均每包含包裝重達三七．五四公克；而海洛因磚一塊淨重即
      達一一０．三六公克，純度八八．一九％，且係塊狀，與通常供為施用之海洛
      因呈粉狀已有差異。被告一次同時取得如此高量之粉狀與塊狀之海洛因毒品，
      且另準備有電子秤一台、分裝袋一百六十五個，並均同時置放於該查獲自小客
      車後行李廂內之一只黑色塑膠袋內，與一般單純供施用者，僅隨身攜帶供施用
      之毒品與施用工具之情形不同。又依前開說明，該電子秤一台為其所有，其另
      又準備分裝袋多達一百六十五個，一起置於車內後行李廂內，顯係在準備隨時
      將之攜出，而以前揭之其所有電子秤、分裝袋秤重、分裝，或備於依客人要求
      之重量秤重裝袋，而俟機販賣。其顯係基於販賣營利之意圖，於取得該海洛因
      後，意圖販賣而持有之甚明。又被告購入安非他命一批後，已將其中前揭九包
      安非他命，與前開備供販賣之海洛因及電子秤一台、分裝袋一百六十五個同置
      於塑膠袋中藏放於該ＡＫ－三四九九號後行李廂中，而該九包安非他命合計淨
      重三一九．三九公克，平均每包淨重約三五．四八公克，顯已非隨身攜帶少量
      或小包安非他命備供己施用。而係將大量安非他命分為九包藏放車內，並同時
      備有其所有之電子秤一台，另準備多達一百六十五個分裝袋，供為分裝、秤重
      ，俟機販賣之用。又被告係於不同時、地，分別取得海洛因與安非他命，其向
      「阿德仔」取得海洛因磚及海洛因，係備供為販賣而持有之；又向「阿泰」購
      買六十五萬元之安非他命一批，於購入後始另將其中前揭九包安非他命，擬供
      為販賣之用而持有之，二者販意有別，且係先後分別取得而持有，行為顯然有
      異。綜上所述，被告前開所辯，顯屬圖卸之詞，不足採信。本件事證已經明確
      ，被告犯行洵堪認定。
二、核被告所為，係犯毒品危害防制條例第五條第一項之意圖販賣而持有第一級毒品
    罪、同條例第五條第二項之意圖販賣而持有第二級毒品罪。公訴人就被告意圖販
    賣而持有第一、二級毒品之行為已於事實欄載明，已合法起訴，雖未引用毒品危
    害防制條例第五條第一項、第二項之條文，仍不影響起訴之效力。又被告意圖販
    賣而持有第一級毒品及意圖販賣而持有第二級毒品罪間，犯意各別，行為有異，
    已如前述，且罪名不同，應分論併罰。爰審酌被告意圖販賣而持有第一級毒品海
    洛因有五包，合計淨重一八四．七八公克（包裝重二．九二公克），純度七六．
    三九％，純質淨重一四一．一五公克、海洛因磚一塊，淨重一一０．三六公克（
    包裝重四．七０公克），純度八八．一九％，純質淨重九七．三三公克，意圖販
    賣第二級毒品而持有之安非他命有九包，合計淨重三一九．三九克（驗餘淨重三
    一九．三三克），二者均數量甚大，價值不菲，且備有分裝袋一百六十五個、電
    子秤，以備分裝、秤重持以販賣，其犯罪情節甚重，助長毒品泛濫，對國人身心
    健康與社會治安，影響至鉅，及其犯後態度，素行情形及其他一切情狀，分別量
    處如主文所示之刑，並定其應執行之刑，以示懲儆。
三、扣案之第一級毒品海洛因五包（合計淨重一八四．七八公克，包裝重二．九二公
    克，純度七六．三九％，純質淨重一四一．一五公克）、海洛因磚一塊（淨重一
    一０．三六公克，包裝重四．七０公克，純度八八．一九％，純質淨重九七．三
    三公克）、安非他命九包（驗餘淨重三一九．三三克），分別為查獲之毒品，且
    各係其意圖販賣而持有者，該第一、二級毒品應分別於其意圖販賣而持有第一級
    毒品罪、意圖販賣而持有第二級毒品罪之主刑項下，各依毒品危害防制條例第十
    八條第一項前段之規定宣告沒收銷燬。另扣案之電子秤一台，為被告所有且係其
    意圖販賣而持有第一級毒品與意圖販賣而持有第二級毒品二罪中供為分裝、秤重
    持有毒品，備供販賣所用，均應依毒品危害防制條例第十九條第一項規定於該二
    罪均宣告沒收。至扣案之分裝袋一百六十五個，雖為被告供前開犯罪所用，然被
    告於警訊中，並未述及該分裝袋係其所有，於偵、審中則否認該分裝袋為其所有
    ，並無證據足資證明該分裝袋屬被告所有，不得於本件宣告沒收。又扣案之現金
    五十五萬元，被告於警訊中即否認係其販賣毒品所得者，並稱係準備要匯去大陸
    予楊世剛，一部分要用來軋支票錢的等情，所稱係軋支票的錢等情，並據證人丙○○於本院證稱：八十九年七月有拿五十幾萬元交予被告要軋支票，那張票已跳
    票等情，均尚不足以證明該五十五萬元係被告供本件犯罪所用或因犯罪所得之物
    。至證人甲○○、己○○於本院雖證稱五十五萬元係與前開毒品、電子秤、分裝
    袋一併在ＡＫ－三四九九號後行李廂查獲云云。惟證人即另一警員甘秉正於本院
    則稱：不記得在他房間內有看見五十五萬元云云，證人即警員陳文智於本院則證
    稱：打開後車廂，內有海洛因、安非他命、電子秤、分裝袋等物云云，並未指該
    五十五萬元係與前開毒品、電子秤、分裝袋一併被查獲。被告於審理中亦否認該
    五十五萬元係在車內一併被查獲。又被告之第一次警訊筆錄中雖載有被告稱該五
    十五萬元，係與前開毒品等物一併查獲，然此一部分筆錄之記載，為該次警訊錄
    音中所無者，即難採信。故該五十五萬元，於本件亦不得宣告沒收。又扣案之膠
    帶，被告於警訊、審理中，始終否認係供本件犯罪之用，且無證據足資證明該膠
    帶與本件犯罪有關，亦不得沒收。
四、公訴意旨另以：被告與楊世剛共同基於至大陸地區運輸毒品海洛因進入國內並加
    以販賣之犯意聯絡，於八十九年六月間由楊世剛委託與其亦具有自大陸運輸毒品
    進入國內犯意聯絡之姓名年籍不詳綽號「阿德仔」成年男子，駕駛其所有之漁船
    自大陸地區運輸不詳數量之第一級毒品海洛因到高雄不詳地點上岸，再由戊○○
    以每兩九萬元代價販賣予姓名年籍不詳綽號「仔鼓」之成年男子，販賣所得由楊
    世剛與戊○○均分，楊世剛分得部分則由戊○○以新竹企銀埔心分行開人頭戶匯
    款方式，匯到台灣銀行彰化和美分行，再以人頭戶名匯到大陸深圳予楊世剛，戊○○另基於販賣第二級毒品安非他他命之犯意，於不詳時、地，向姓名年籍不詳
    綽號「阿泰」之成年男子，以六十五萬元之代價販入數目不詳之安非他命而持有
    之，並伺機販售，嗣於同年六月九日戊○○因吸食毒品案件遭警緝獲，為免上揭
    毒品查獲，於拘留所內託姓名年籍不詳之女子通知楊世剛，再由楊世剛聯絡其父
    親庚○○（由檢察官另行簽分偵辦）將戊○○所藏之毒品取走並藏匿起來，迄同
    年六月二十九日戊○○停止強制戒治出所後，再由庚○○叫毛福權（由檢察官另
    行簽分偵辦）將毒品運至戊○○處。戊○○於八十九年六月間，亦持有前開安非
    他命、海洛因云云。因認被告另涉有毒品危害防制條例第四條第一項之運輸第一
    級毒品及販賣第一級毒品罪嫌、同條例第四條第二項販賣第二級毒品罪嫌、懲治
    走私條例第十二條、第二條第一項之私運管制物品進口罪嫌、臺灣地區與大陸地
    區人民關係條例第八十條第一項罪嫌及八十九年六月間亦意圖販賣而持有第一、
    二級毒品罪嫌云云。
（一）按犯罪事實應依證據認定之，無證據不得推定其犯罪事實，刑事訴訟法第一百
      五十四條定有明文。次按刑事訴訟法上所謂認定犯罪事實之證據，係指足以認
      定被告確有犯罪行為之積極證據而言，該項證據自須適合於被告犯罪事實之認
      定，始得採為斷罪資料。如未能發現相當證據，或證據不足以證明，自不能以
      推測或擬制之方法，以為裁判之基礎。又刑事訴訟上證明之資料，無論其為直
      接或間接證據，均須達於通常一般人均不致有所懷疑，而得確信其為真實之程
      度，始得據為有罪之認定，若其關於被告是否犯罪之證明未能達此程度，而有
      合理性懷疑之存在，致使無法形成有罪之確信，根據「罪證有疑，利於被告」
      之證據法則，即不得遽為不利被告之認定，此分別有最高法院二十九年上第三
      一０五號、四十年臺上字第八六號、七十六年臺上字第四九八六號判例可資參
      照。
（二）本件公訴人認為被告涉有右開運輸、販賣第一級毒品海洛因、販賣第二級毒品
      安非他命、私運管制物品進口、及臺灣地區與大陸地區人民關係條例第八十條
      第一項之犯行，係以被告於警訊中之自白，及前開扣案之海洛因五包、海洛因
      磚一塊、安非他命九包、電子秤一台、分裝袋一六五個、販賣毒品所得五十五
      萬元等物為其論據。訊據被告堅詞否認右開犯行，辯稱：警訊筆錄與實情不合
      ，伊並沒有與楊世剛一起自大陸運輸毒品海洛因來台，及販賣海洛因給綽號「
      仔鼓」之人，也沒有請庚○○替伊藏毒品，再叫庚○○將毒品交給毛福權再轉
      交給伊，也從未匯錢到大陸給楊世剛等語。
（三）被告於警訊中雖曾自白與楊世剛言明由楊某走私海洛因到台灣，由被告接貨後
      ，販賣所得利益二人平分，伊一、二個月前，從新竹埔心分行匯款四十五萬元
      至彰化和美分行的台灣銀行，再匯錢到大陸深圳給楊世剛，於八十九年六月初
      ，楊世剛委託阿德仔用漁船走私海洛因到高雄，庚○○到我家把毒品帶走，於
      八十九年七月二日，庚○○叫毛福權持毒品送我家還給我。我以每兩九萬元販
      賣予「仔鼓」的男子云云。然被告就此已於偵查及審理中所堅決否認。復觀諸
      證人毛福權於偵查中證稱：「（曾【指被告】勒戒出獄後，你是否受庚○○之
      託，交毒品一包與曾？）無。」等語（詳上開偵查卷八十九年七月三十一日訊
      問筆錄），證人庚○○於本院審理亦到庭結證稱：「（是否知道被告在八十九
      年因吸毒被抓入監？）我不清楚。（是否有在八十九年六月間到被告家拿東西
      ？）沒有。（是否有接到楊世剛或別人的電話要求到被告戊○○家藏匿毒品？
      ）沒有。（是否認識毛福權？是否有在八十九年六月與毛福權聯絡？）我認識
      他，我不記得是否有與他聯絡。（八十九年六月底至七月間是否有與被告聯絡
      過？）我不記得了，他是我鄰居，見面是難免。（是否有在八十九年七月間有
      叫毛福權拿安非他命給被告？）我沒有。」等語（詳本院九十年十二月二十六
      日審判筆錄），已與被告警訊筆錄中所記載之伊於八十九年六月九日因毒品案
      件為警查緝為免毒品被搜出，另叫庚○○將其前開扣案毒品代為藏放，嗣後伊
      戒治出所後，再由庚○○將毒品交由毛福權轉交給伊之供證不符，顯有瑕疵。
      再查被告於八十三年間在新竹國際商業銀行埔心分行開戶後，並無於八十九年
      間於本分行再行開戶，該分行於八十九年四、五、六月間之客戶匯款紀錄，亦
      無戊○○名義之匯款資料，有該分行九十年五月十五日竹商銀埔心字第三五九
      －一號函文乙紙在卷可憑，另台灣中小企業銀行和美分行戶名為「王素梅」，
      帳號00000000000，於八十九年五至七月間並無自新竹中小企銀埔
      心分行匯入款項四十五萬元一節，亦有該分行九十年九月六日九０和美字第一
      六三五號函乙紙函敘甚明，均無法證明被告有款至大陸予楊世剛情事。又被
      告前開自白所指仔鼓之人，僅有綽號，並無任何真實之姓名、年籍資料，可供
      查證，無從證明確有該仔鼓之人存在。又無其他證據可資佐證。而依前揭說明
      ，該扣案之五十五萬元，並不能證明係被告販賣毒品所用或所得之物。且依被
      告所稱係備供軋票之款，證人丙○○所述有交五十五萬元予被告軋支票等情，
      並有彰化商業銀行埔心分行九十年十一月七日彰埔字第０九一五號函暨函附支
      票存款當日異動帳戶一覽表明細分類帳二紙、支票影本十八紙在卷可參，該扣
      案現金五十五萬元即不能認係被告供販賣第一、二級毒品所用或所得者。被告
      所指楊世剛人在大陸地區，且不知其確實所在，亦無從訊問查證。此外又查無
      其他積極證據，足資佐證被告於警訊所為此部分自白與事實相符。即不足以證
      明被告有公訴人所指自大陸運輸第一級毒品海洛因進口，並販賣予仔鼓與曾委
      由庚○○藏放前開毒品，再由庚○○叫毛福權運還情事。因公訴人認被告此部
      分之販賣第一級毒品與有罪部分之意圖販賣而持有第一級毒品有高、底度之實
      質上一罪關係，而此部分之運輸第一級毒品與私運管制物品進口及台灣地區與
      大陸地區人民關係條例第八十條第一項之罪間有一行為觸犯數罪名之想像競合
      犯關係，而此部分所指運輸第一級毒品與販賣第一級毒品罪間有方法結果之牽
      連關係，不另為無罪之諭知。另公訴人所指被告八十九年六月間，意圖販賣而
      持有第一、二級毒品部分，依前開說明，被告於警訊之自白與錄音相符部分，
      並未陳述及被告係在八十九年六月間即持有前開一、二級毒品，僅能證明有罪
      部分之被告八十九年七月二十二日查獲前之八十九年七月間所分別取得而持有
      者。公訴人指被告八十九年六月間曾持有一、二級毒品，亦屬不能證明，因公
      訴人認此與有罪部分，分別有實質上一罪關係，不另為無罪之諭知。又公訴人
      所指被告購入不詳數目安非他命係意圖販賣而販入一節，然被告於警訊筆錄所
      載係向阿泰購入六十五萬元安非他命，我已吸食，剩下的全部被警方查獲等情
      ，其購入後係先供己施用，尚不能證明其購買時或購買前，即係意圖販賣營利
      而購入。因公訴人認此與有罪部分之意圖販賣而持有第二級毒品罪，有高低度
      之階段關係，屬實質上一罪，亦不另為無罪之諭知。另被告雖請求傳訊證人即
      於八十九年六月九日伊遭新竹縣警察局新埔分局拘留，當日在拘留室與伊一同
      被拘留之女子及拘留日誌，以證明被告未如警訊筆錄中所言於拘留室內請一名
      女子打電話給庚○○代為藏放毒品一節，然被告於警訊自白時，即未曾指及該
      女子之真實姓名、年籍，即難認有該女子存在，且其於本院聲請查證、傳訊，
      亦未指明該女子之真實身分，自無從據以認定所聲請傳訊之對象為何人。且該
      部分並經本院認定不能證明自白與事實相符，即無再行調查之必要，附此敘明
      。
據上論斷，應依刑事訴訟法第二百九十九條第一項前段，毒品危害防制條例第五條第
一項、第二項、第十八條第一項前段、第十九條第一項，刑法第十一條前段、第五十
一條第五款，判決如主文。
本案經檢察官郭靜文到庭執行職務。
中      華      民      國        九十一      年    一    月      九    日
                                  臺灣桃園地方法院刑事第三庭
                                      審判長  法  官  謝順輝
                                              法  官  鄭新後
                                              法  官  林惠霞
右正本證明與原本無異。
如不服本判決，應於送達後十日內，向本院提出上訴狀。
                                              書記官  吳仁心
中      華      民      國        九十一      年    一    月     十四   日
附錄本案論罪科刑法條全文：
毒品危害防制條例第五條
意圖販賣而持有第一級毒品者，處無期徒刑或十年以上有期徒刑，得併科新臺幣七百
萬元以下罰金。
意圖販賣而持有第二級毒品者，處五年以上有期徒刑，得併科新臺幣五百萬元以下罰
金。
意圖販賣而持有第三級毒品者，處三年以上十年以下有期徒刑，得併科新臺幣三百萬
元以下罰金。
意圖販賣而持有專供製造或施用毒品之器具者，處五年以下有期徒刑，得併科新臺幣
一百萬元以下罰金。
